# 企业合并问题

提问人：dotaauditor 时间：2022-09-17 15:27:08
背景：自然人A独资设立甲公司，主要生产X产品。同时，自然人A出资70%与自然人B出资30%共同设立乙公司，主要生产Y产品。乙公司无租使用甲部分厂房，且产品Y主要作为原材料销售给甲公司。因疫情产生巨大需求，Y作为重要上游产品出现严重供不应求局面，开始主要对外销售为主。
2021 年出于推动甲公司IPO的考虑，甲公司按账面价值收购了乙公司的生产线并接收乙公司人员（出售资产后，乙公司已注销），同时快速扩展Y产品的产线。
请教陈版主：
1 、因为甲公司和乙公司同受自然人A控制，那么甲公司在收购乙公司核心资产的时候，是否会构成同一控制下合并？/2、如果以 2020 年至 2022 年为申报期，是否需要从 2020 年初开始就将乙公司纳入合并？

回答人：chenyiwei
1 、根据主帖中的背景描述，甲公司收购乙公司的Y产品业务相关资产并承接其人员，构成同一控制下的业务合并。
2 、如果甲公司无其他子公司，不需要编制合并报表，则合并日之前Y产品相关业务的资产、负债和损益不应纳入甲公司报表；如果甲公司有其他子公司，需编制合并报表的，则在合并报表层面需进行追溯重述。